# 关于报告期内处置子公司的审计处理

提问人：雪落星空 时间：2019-02-23 11:00:55
新三板企业甲公司与自然人 A 于 2016 年共同成立乙有限责任公司，甲公司认缴出资 300 万元，持股 60%，自然人 A 认缴出资 200 万元，持股40%。
甲公司 2018 年 8 月 31 日召开董事会会议审议通过了《关于拟对控股子公司乙有限公司减资的议案》。议案表决结果： 7 票同意、 0 票反对、0 票弃权。本议案不存在回避表决。根据《公司章程》等规定，该事项无需提交股东大会审议。甲公司于 2018 年发布对控股子公司减资的公告，拟通过减资方式退出乙公司，减资后公司出资金额将为 0 万元，占注册资本的0%，减资金额为 300 万元。截止 2018 年 8 月 31 日，甲公司已经不能控制乙公司。截止 2018 年 12 月 31 日，乙公司尚未办理工商变更。乙公司为非重要子公司，不构成重大资产重组。请问，鉴于以上情形， 2018 年甲公司年报审计中是否还需要将乙公司 2018 年 9-12月的利润表、现流表 2018 年 12 月 31 日的资产负债表纳入合并范围？

回答人：chenyiwei
除了甲公司自身的董事会决议以外，也要考虑乙公司的董事会、股东会流程处理情况、减资款的回收情况、乙公司股东名册的变更记载情况等。仅仅依据主帖中对甲公司单方面态度的描述不能作为充分适当的证据证明甲已经及何时丧失对乙的控制权。如果确定了丧失控制权之日（一般需到乙公司的减资程序完成后），则自丧失控制权之日起乙的利润表不再纳入合并范围，自然也就无需纳入甲公司的合并审计范围。

提问人：雪落星空 时间：2019-02-23 14:05:41
请教陈版：假设截止 2018 年 8 月 31 日，自然人 A 个人已经主导了该公司的财务、经营决策等相关活动，甲公司已丧失对乙公司相关活动的主导权等。能否作为报告期内处置子公司处理？

回答人：chenyiwei
还是应当谨慎判断处置日，你说的这些很可能不充分。在确定处置日之后，在该处置日进行处置子公司的会计处理。